

# Adriano Souza Costa

Disponível para: Remoto

Idade: 36 anos

Residente em: Bicas · Minas Gerais · Brasil

Telefone: (+55) 32 99114.7881

Email: adrianosouzacostaios@gmail.com

LinkedIn: linkedin.com/in/adrianosouzacosta

GitHub: github.com/didisouzacosta

### **Resumo Profissional**

Desenvolvedor iOS/macOS com mais de 10 anos de experiência em Swift, SwiftUI, Objective-C e UIKit, atuando no desenvolvimento de apps escaláveis com forte foco em UX, desempenho e arquitetura limpa. Expertise sólida em integração com APIs REST, iCloud e tecnologias Apple. Em busca de novos desafios em projetos de impacto.

## **Habilidades**

- Linguagens: Swift, Objective-C e React Native.
- **Frameworks:** SwiftUI, SwiftData, CoreData, Combine, DeviceActivity, ManagedSettings, Foundation e AudioKit.
- Ferramentas: Xcode, Git, Fastlane, Firebase, GitHub Actions e Travis.
- Arquiteturas: MV, MVC, MVP, MVVM, MVVMC e Clean Architecture.
- Outros: Testes unitários, CI/CD, Apple Store Connect e distribuição de apps fora da App Store.

## **Experiência Profissional**

Desenvolvedor iOS
 ProDoctor • Agosto 2021 - Presente

Desenvolvimento de apps de saúde nativos para iOS usando Swift e Objective-C, com foco em experiência do usuário, design e melhores práticas. Implementação de pipelines de CI/CD e publicação na App Store.

Skills: Swift, Objective-C, Storyboards, CI/CD, Design

### Assistente de Instrutor iOS

Digital House Brazil • Agosto 2021 - Agosto 2022

Suporte e co-apresentação das aulas de iOS.

Skills: Swift, Storyboards, CI/CD, Apple Store

### Especialista iOS

Wiser Educação • Março 2021 - Agosto 2021

Desenvolvimento iOS no setor de software educacional, com foco em experiência do usuário, design e qualidade de software mediante melhores práticas, testes automatizados e integração contínua. Criação de componentes otimizados para React Native.

Skills: Swift, CI/CD, React Native, Apple Store, Android

#### Desenvolvedor iOS

Consulta Remédios • Abril 2019 - Março 2021

Desenvolvimento iOS para um marketplace de saúde, com foco em experiência do usuário, design e qualidade de software mediante melhores práticas, testes automatizados e integração contínua.

Skills: Swift, CI/CD, React Native, Apple Store, Design

#### Desenvolvedor iOS

ProDoctor • Agosto 2016 - Abril 2019

Desenvolvimento de apps de saúde nativos para iOS usando Swift e Objective-C, com foco em experiência do usuário, design e melhores práticas. Implementação de pipelines de CI/CD e publicação na App Store.

Skills: Swift, Objective-C, Storyboards, CI/CD, Design

#### Desenvolvedor iOS

Handcom • Abril 2015 - Julho 2016

Desenvolvimento de apps de saúde nativos para iOS usando Swift e Objective-C, com foco em experiência do usuário, design e melhores práticas.

Skills: Swift, Objective-C, Storyboards, CI/CD, Design

#### Desenvolvedor

Appta • Outubro 2013 - Abril 2015

Download in PDF

Desenvolvimento front-end para iOS/Android e back-end para diversos setores, com foco em experiência do usuário, design e qualidade de software. Responsável pela gestão e organização da equipe.

Skills: Swift, Objective-C, Storyboards, CI/CD, Design, Android e DevOps

#### Desenvolvedor de Software Júnior

Brazip • Novembro 2012 - Novembro 2013

Desenvolvimento iOS/Android/Flex focado em aplicações de suporte e chat, sempre priorizando experiência do usuário, design e qualidade de software.

Skills: Objective-C, Storyboards, Design, Android

### Designer / Desenvolvedor Fullstack

Trópico Propaganda • Outubro 2008 - Outubro 2012

Designer e desenvolvedor Flash.

Skills: Flash, HTML, CSS, PHP, MySQL, Corel Draw, Photoshop, Design

## Formação Acadêmica

#### Análise e Desenvolvimento de Sistemas

Vianna Júnior • 2016 - 2018

O curso de Sistemas para Internet nas Faculdades Integradas Vianna Júnior oferece todas as qualidades necessárias para formar profissionais capazes de se destacar no mercado. Os alunos estarão aptos a criar novas plataformas e aplicações para smartphones e tablets, bem como gerenciar e manter redes, servidores, sites e bancos de dados, apoiados por uma biblioteca virtual com mais de 5.000 títulos digitalizados.

## Licenças e Certificados

- Building a Reminders App Clone with SwiftUI & Core Data
- MV Design Pattern in iOS Build SwiftUI Apps Apple's Way
- MVVM Design Pattern Using Swift
- The Complete React Native + Hooks Course [2020 Edition]
- Agile Management With Scrum

Download in PDF

#### CleanerXcode

CleanerXcode é uma ferramenta para macOS projetada para remover arquivos desnecessários do Xcode, como Derived Data, caches de build, arquivos de suporte de dispositivo e dados de simulador.

### Formidable

O protocolo Formidable é projetado para objetos que gerenciam formulários compostos por múltiplos componentes FormField. Ao aderir a esse protocolo, você pode validar, resetar e verificar a validade de todos os campos de uma só vez.

### Uncompress

Biblioteca simples para descompactar arquivos .zip, .rar, .cbz e .cbr em React Native.

## **Idiomas**

• Inglês: Intermediário (A2)

• Português: Nativo